【裁判字號】    97,抗,392
【裁判日期】    971110
【裁判案由】    定應執行刑
【裁判全文】
臺灣高等法院臺南分院刑事裁定           97年度抗字第392號
抗  告  人
即 受 刑人  甲○○
上列抗告人因聲請定應執行刑案件，不服臺灣嘉義地方法院中華
民國97年10月7日裁定（97年度聲字第1119號），提起抗告，本
院裁定如下：
    主  文
抗告駁回。
    理  由
一、本件抗告意旨略以：原審裁定書中附表所列之第3項、第4項
    之判刑，抗告人業已繳清易科罰金完畢。原審裁定仍列該二
    案，併合論罰，實有未洽，又臺灣嘉義地方法院96年度訴字
    第716號6件毒品販賣案件（即附表編號6至11號）已定應執
    行刑為7年2月，請併合附表編號1、2、5、12、13共5案數罪
    併罰等語。
二、按裁判確定前犯數罪者，併合處罰之；又數罪併罰，有二裁
    判以上者，依第51條之規定，定其應執行之刑；依刑法第53
    條應依刑法第51條第5款至第7款之規定，定其應執行之刑者
    ，由該案犯罪事實最後判決之法院檢察官，聲請該法院裁定
    之。刑法第50條及第53條，刑事訴訟法第477條第1項分別定
    有明文。又被告犯應併合處罰之數罪，經法院以判決或裁定
    定其數罪之應執行刑確定者，該數罪是否執行完畢，均係以
    所定之應執行刑全部執行完畢為斷。其在定應執行刑之前已
    先執行之有期徒刑之罪，因嗣後與他罪合併定應執行刑，而
    由檢察官換發執行指揮書執行應執行刑，是其前已執行之有
    期徒刑部分，僅應予扣除，該罪宣告之刑不能認為已執行完
    畢（47年台抗字第2號判例、93年度台非字第298號判決參照
    ）。
三、查本件抗告人所犯違反毒品危害防制條例等13罪，均係在裁
    判確定前所犯，則依刑事訴訟法第477條第1項，刑法第53條
    、第51條第5款之規定，應合併定其應執行刑。查如附表所
    示13罪刑，其定應執行刑，應在各刑中最長期以上，各刑合
    併之刑期以下，定其刑期，即在「2年8月以上，13罪刑合併
    之17年8月以下」定其刑期。原審裁定抗告人所犯如附表所
    示13罪刑，應執行有期徒刑10年，本院經核並無違誤。至抗
    告人雖以附表3、4所示之罪，均已繳清易科罰金執行完畢，
    不應將之再併入本件定執行刑裁定云云。查抗告人所稱如附
    表3、4所示之罪，均已繳清易科罰金執行完畢，若係屬實，
    此係將來執行時扣抵之問題，核與定執行刑之裁定無涉，執
    行檢察官於本件裁定確定核發執行指揮書時，應會就此註明
    ，不影響抗告人權益，附此敘明。從而本件抗告為無理由，
    應予駁回。
四、據上論斷，應依刑事訴訟法第412條，裁定如主文。
中    華    民    國    97    年    11    月    10    日
                  刑事第一庭    審判長法  官  黃崑宗
                                      法  官  夏金郎
                                      法  官  王明宏
以上正本證明與原本無異。
如不服本裁定，應於收受本裁定後五日內向本院提出抗告狀。
                                      書記官  黃全忠
中    華    民    國    97    年    11    月    10    日


司法院資訊處製作；財團法人民間司法改革基金會備份。
